【裁判字號】    98,上訴,2974
【裁判日期】    981014
【裁判案由】    毒品危害防制條例
【裁判全文】
臺灣高等法院刑事判決                98年度上訴字第2974號
上  訴  人
即  被  告  甲○○
上列上訴人因毒品危害防制條例案件，不服臺灣板橋地方法院98
年度訴字第1329號，中華民國98年6月4日第一審判決（起訴案號
：臺灣板橋地方法院檢察署98年度毒偵字第2666號），提起上訴
，本院判決如下：
    主  文
上訴駁回。
    事  實
一、甲○○(一)、前於民國七十四年間因違反肅清煙毒條例等案件
    經本院分別判處無期徒刑、有期徒刑五年，並經最高法院以
    七十五年臺覆字第二號判決核准判決確定，上開二罪於七十
    七年間經本院以七十七年度聲減字第五二三○號裁定減刑並
    定其應執行刑為有期徒刑十七年，又於八十年間經本院以八
    十年度第三三五一號裁定將施用毒品部分減刑後，並將上開
    二罪定其應執行刑為十六年二月，於八十二年七月十日假釋
    出監。(二)、於(一)之假釋期間又因違反肅清煙毒條例案件經台
    灣板橋地方法院(下稱同院)以八十五年度訴字第八五五號判
    決判處有期徒刑三年二月，並經本院以八十五年度上訴字第
    二九二○號判決駁回上訴確定、以八十五年度訴字第二七一
    ○號判決判處有期徒刑三年十月確定，上開二罪與(一)撤銷假
    釋後之殘刑接續執行，復於九十二年九月十七日假釋出監。
    (三)、於上開假釋間內因施用第一級毒品案件經本院以九十四
    年度毒聲字第二○四號裁定施以觀察、勒戒後認有繼續施用
    毒品之傾向，復經同院以九十四年度毒聲字第一二六一號裁
    定送強制戒治，於九十五年三月三日釋放，於同年七月七日
    執行完畢。(四)、上開(二)之假釋經撤銷，上開(二)二罪及(一)之施
    用毒品罪部分，分別經同院以九十六年度聲減字第六○八七
    號、九十六年度聲減字第七五五四號裁定減刑，各罪接續執
    行後於九十六年十二月二十七日執行完畢。詎仍不知悔改，
    明知海洛因係毒品危害防制條例所列之第一級毒品，不得非
    法持有、施用，仍基於施用第一級毒品海洛因之犯意，於九
    十八年一月九日上午某時許在臺北縣板橋市○○路二百五十
    九巷三十二號住處內，以香菸燃燒之方式施用第一級毒品海
    洛因一次。嗣於同日下午一時四十七分許，為警通知採集其
    尿液後，結果呈嗎啡陽性反應，始悉上情。
二、案經臺北縣政府警察局海山分局移送臺灣板橋地方法院檢察
    署檢察官偵查起訴。
    理  由
一、訊據上訴人即被告甲○○於本院審理時，否認有施用第一級
    毒品之犯行，辯稱：我是列管煙民，三個月就要驗一次尿，
    這次是警察還沒有通知我去驗尿，我主動去驗尿，詎九十八
    年三月中旬去警局，警員告知我一月間的驗尿有陽性反應。
    我質疑若我有吸毒，怎可能還主動且提前去驗尿云云。
二、經查：
(一)被告甲○○於原審準備程序，已對前開時、地施用第一級毒
    品之事實自白不諱，其於九十八年一月九日經警查獲後採集
    尿液鑑驗結果，確呈嗎啡陽性反應，此有臺灣檢驗科技股份
    有限公司濫用藥物檢驗報告書一份在卷可稽，足認被告自白
    與事實相符，堪予採信。又被告前於九十四年間因施用第一
    級毒品案件經同院以九十四年度毒聲字第二○四號裁定施以
    觀察、勒戒後認有繼續施用毒品之傾向，復經同院以九十四
    年度毒聲字第一二六一號裁定送強制戒治，於九十五年三月
    三日釋放，於同年七月七日執行完畢，有本院被告前案紀錄
    表一份附卷可按，其於五年內再犯毒品危害防制條例第十條
    之罪，與毒品危害防制條例第二十三條第二項之起訴條件符
    合。
(二)被告雖以前詞置辯，惟查：依台北縣政府警察局海山分局刑
    案案件移送書所載，本件係海山分局依毒品危害防制條例之
    規定，通知被告到場採集尿液，非如被告自承係主動前往分
    局驗尿。又被告所採尿液經送檢驗結果，依上開檢驗報告書
    之記載，係經初步檢驗結果，鴉片類呈陽性反應，檢驗單位
    乃進一步做確認檢驗，採氣相層析法及質譜儀法，驗出被告
    尿液中嗎啡含量為806ng/ml，遠大於可檢出最低濃度30ng/m
    l，足認被告確有施用第一級毒品海洛因情事。上開檢驗報
    告，業經採氣相層析等方法二次確認，錯誤機率極低，自無
    再行送其他單位檢驗之必要。
(三)綜上，被告所辯並不可採。本件事證明確，犯行洵堪認定，
    應依法論科。
三、核被告所為，係犯毒品危害防制條例第十條第一項之施用第
    一級毒品罪。其於施用前後持有第一級毒品海洛因之低度行
    為，應分別為施用之高度行為所吸收，均不另論罪。被告(一)
    、前於民國七十四年間因違反肅清煙毒條例案件經本院分別
    判處無期徒刑、有期徒刑五年，並經最高法院以七十五年臺
    覆字第二號判決核准判決確定，上開二罪於七十七年間經本
    院以七十七年度聲減字第五二三○號裁定減刑並定其應執行
    刑為有期徒刑十七年，又於八十年間經同法院以八十年度三
    三五一號裁定將施用毒品部分減刑後，並將上開二罪定其應
    執行刑為十六年二月，於八十二年七月十日假釋出監。(二)、
    於(一)之假釋期間又因違反肅清煙毒條例案件經同院以八十五
    年度訴字第八五五號判決判處有期徒刑三年二月，並經本院
    以八十五年度上訴字第二九二○號判決駁回上訴確定、以八
    十五年度訴字第二七一○號判決判處有期徒刑三年十月確定
    ，上開二罪與(一)撤銷假釋後之殘刑接續執行，於九十二年九
    月十七日假釋出監。(三)、於上開假釋間內因施用第一級毒品
    案件經同院以九十四年度毒聲字第二○四號裁定施以觀察、
    勒戒後認有繼續施用毒品之傾向，復經同院以九十四年度毒
    聲字第一二六一號裁定送強制戒治，於九十五年三月三日釋
    放，於同年七月七日執行完畢。(四)上開(二)之假釋經撤銷，上
    開(二)二罪及(一)之施用毒品罪部分分別經同院以九十六年度聲
    減字第六○八七號、九十六年度聲減字第七五五四號裁定減
    刑，各罪接續執行後於九十六年十二月二十七日執行完畢，
    有本院被告前案紀錄表一份在卷可查，其於有期徒刑執行完
    畢後，五年之內故意再犯本案最重本刑有期徒刑以上之罪，
    應依刑法第四十七條第一項累犯之規定，加重其刑。
四、原審詳查後，認被告犯行明確，援引毒品危害防制條例第10
    條第1項、第23條第2項，刑法第11條前段、第47條第1項規
    定，並審酌被告因減刑之寬典而提前出監，竟仍不知悔改而
    再犯本案，顯然先前所施之保安處分、刑罰執行，均未收矯
    治、教化及鼓勵自新之效，被告既無確實戒毒之決心，自應
    施以相當之刑罰，以期收教化之功能，兼衡其經查獲後自知
    事證明確，坦承犯行，且其施用毒品犯行所生危害，主要以
    自戕身心健康為主，對於他人生命、身體、財產等法益，尚
    未查得重大直接危害等一切情狀，量處有期徒刑九月，以示
    懲儆。核原審認事用法並無違誤，量刑亦頗適當，應予維持
    。被告上訴，空言否認犯行，核無理由，上訴應予駁回。
據上論斷，應依刑事訴訟法第三百六十八條，判決如主文。
本案經檢察官周志榮到庭執行職務。
中    華    民    國    98    年    10    月    14    日
                  刑事第十七庭  審判長法  官  趙功恆
                                      法  官  黃雅芬
                                      法  官  陳世宗
以上正本證明與原本無異。
如不服本判決，應於收受送達後10日內向本院提出上訴書狀，其
未敘述上訴之理由者並得於提起上訴後10日內向本院補提理由書
（均須按他造當事人之人數附繕本）「切勿逕送上級法院」。
                                      書記官  魏汝萍
中    華    民    國    98    年    10    月    14    日
附錄：本案論罪科刑法條全文
毒品危害防制條例第10條
施用第一級毒品者，處6月以上5年以下有期徒刑。
施用第二級毒品者，處3年以下有期徒刑。


司法院資訊處製作；財團法人民間司法改革基金會備份。
